臺灣高雄地方法院民事裁定　　　　　　　94年度小上字第54號
上　訴　人　乙○○
被 上訴 人　美的皇家大廈管理委員會
法定代理人　甲○○
上列當事人間請求給付管理費事件，上訴人對於民國94年8 月29
日本院高雄簡易庭94年度雄小字第3336號第一審小額判決提起上
訴，本院裁定如左：
    主  文
上訴駁回。
第二審訴訟費用新臺幣壹仟伍佰元由上訴人負擔。
    理  由
一、按對於小額程序之第一審判決之上訴，非以其違背法令為理
    由，不得為之；所謂判決違背法令，乃指判決不適用法規或
    適用不當，民事訴訟法第436 條之24第2 項、第436 條之32
    第2 項準用第468 條分別定有明文。又當事人提起上訴，如
    依民事訴訟法第468 條規定，以小額程序之第一審判決有不
    適用法規或適用法規不當為理由時，其上訴狀或理由狀應有
    具體之指摘，並揭示該法規之條項或其內容，若係成文法以
    外之法則，應揭示該法則之旨趣，倘為司法院解釋或最高法
    院之判例，則應揭示該判解之字號或其內容，如依民事訴訟
    法第469 條第1 款至第5 款所列情形為理由時，其上訴狀或
    理由書應揭示合於該條款之事實，上訴狀或理由書如未依此
    項方法表明，或其所表明者，顯與上開法條規定不相合時，
    即難認為已對小額程序之第一審判決之違背法令有具體之指
    摘，其上訴自難認為合法，最高法院71年臺上字第314 號判
    例可資參酌。次按，上訴不合程式或已逾期間或法律上不應
    准許者，第二審法院應以裁定駁回之，同法第444 條第1項
    前段亦有明文，依同法第436 條之32第2 項於小額程序準用
    之。
二、上訴意旨略以：上訴人所有之高雄市前鎮區○○○路146 號
    房屋雖係獨立店面，惟並未使用大樓之公共設施及公共水電
    ，且與上訴人同為營業店面之148 巷2 、4 、6 號，每月僅
    需繳納管理費新臺幣（下同）300 元，原審未慮及此，逕以
    上訴人每月需繳納管理費500 元為基礎，判決上訴人需給付
    被上訴人25,000元及自94年4 月26日起至清償日止，按年息
    5 ％計算之利息，自有未當。為此，爰提起本件上訴等語。
    並聲明：(一)原判決廢棄。(二)被上訴人在第一審之訴駁回。
三、經查：本件上訴人係以其每月僅應繳納管理費300 元為由，
    提起本件上訴，惟上訴人每月應繳納多少管理費，係屬事實
    問題，與原審判決有無違背法令無涉。此外，上訴人並未具
    體指明原審判決有如何不適用法規或適用法規不當，或有民
    事訴訟法第496 條第1 款至第5 款所稱當然違背法令之情事
    ，及符合該條款要件之具體事實。從而，上訴人既未就原審
    判決有何不適用法規或適用不當，或有民事訴訟法第496 條
    第1 款至第5 款當然違背法令之情形，為具體之指摘，依前
    開說明，上訴人之上訴為不合法，應予駁回。
四、末按於小額訴訟之上訴程序，法院為訴訟費用之裁判時，應
    確定其費用額，民事訴訟法第436 條之19第1 項、第436 條
    之32第1 項定有明文。本件第二審裁判費用為1,500 元，應
    由上訴人負擔，爰併為裁定如主文第2 項所示。
據上論結，本件上訴為不合法，依民事訴訟法第436 之32第1 、
2 項、第436 條之19第1 項、第444 條第1 項前段、第95條、第
78條，裁定如主文。
中　　華　　民　　國　　94　　年　　10　　月　　27　　日
                  民事第一庭審判長法　官　甯  馨
                                  法  官  曾鴻文
                                  法  官  劉傑民
上為正本係照原本作成。
本裁定不得抗告。
中　　華　　民　　國　　94　　年　　10　　月　　27　　日
        　　　　　　　　　　　　  書記官　歐文政
